【裁判字號】    92,訴,1205
【裁判日期】    921230
【裁判案由】    毒品危害防制條例
【裁判全文】
臺灣彰化地方法院刑事判決                        九十二年度訴字第一二五號
    公  訴  人  臺灣彰化地方法院檢察署檢察官
    被      告  甲○○
右列被告因違反毒品危害防制條例案件，經檢察官提起公訴（九十二年度毒偵字第一
九三八號），本院依簡式審判程序判決如左：
    主  文
甲○○連續施用第一級毒品，處有期徒刑捌月；又連續施用第二級毒品，處有期徒刑
肆月。應執行有期徒刑拾壹月。
    事  實
一、甲○○（原係現役軍人，現因案停役中）前因施用毒品案件，經觀察、勒戒後，
    認有繼續施用毒品之傾向，經本院裁定令入戒治處所施以強制戒治一年，嗣經停
    止戒治，所餘戒治期間付保護管束，保護管束期間再因施用毒品案件，由本院撤
    銷停止戒治，令入戒治處所施以強制戒治，強制戒治期滿，經臺灣彰化地方法院
    檢察署檢察官於民國九十一年十二月十九日，以九十一年度戒毒偵字第一○四一
    、一○四二、一○四三、一○四四、一○四五號不起訴處分確定。詎甲○○仍不
    知禁絕毒品，竟基於施用第一級毒品之概括犯意，自九十二年四月十八日上午某
    時起至同年七月十日下午某時止，在其位於彰化縣埤頭鄉○○村○○路二三五號
    二樓之租屋處內，以將海洛因摻入香菸內點燃吸食之方式，連續施用第一級毒品
    海洛因多次；另基於施用第二級毒品之概括犯意，自九十二年四月十八日上午某
    時起至同年七月十日下午某時止，在前開租屋處內，以將安非他命倒入玻璃管中
    用火燒烤，吸其煙霧之方式，連續施用第二級毒品安非他命多次。嗣於九十二年
    七月十一日上午十時三十分許，為警在上開租屋處查獲。
二、案經彰化縣警察局北斗分局報告臺灣彰化地方法院檢察署檢察官偵查起訴。
    理  由
一、按現役軍人犯陸海空軍刑法或其特別法之罪，依本法之規定追訴審判之。犯罪在
    任職服役前，發覺在任職服役中者，依本法追訴審判。但案件在追訴審判中而離
    職離役者，初審案件應移送該管第一審之法院，上訴案件應移送該管第二審之法
    院審判。犯罪在任職服役中，發覺在離職離役後者，由法院審判。前二項規定，
    按行為時之身分適用法律。軍事審判法第一條第一項、第五條第二項定有明文。
    又現役軍人違反毒品危害防制條例之規定者，依其規定處理之，陸海空軍刑法第
    七十七條亦有明文。故現役軍人違反毒品危害防制條例之規定者，自仍屬陸海空
    軍刑法之犯罪，倘違反在任職服役中，發覺亦在任職服役中，自應由軍事法院審
    判，然係違反在任職服役中，發覺在離職離役後者，仍由普通法院審判，僅普通
    法院應依行為人行為時之身分適用法律。經查，被告原於海軍瀋陽軍艦服役，嗣
    於九十二年四月四日十九時許休假，本應於同年月六日十九時返營銷假，但逾假
    未歸，無故離去職役在外，因違反職役職責罪，經國防部北部地方軍事法院檢察
    署於九十二年四月二十五日以（九二）審直（乙）字第一九九六號通緝在案，依
    兵役法第二十條第一項之規定，停服現役等情，有國防部北部軍事法院檢察署九
    十二年七月二十八日審直（乙）字第○九二○○○三五四九號函附卷可稽（參見
    偵卷第二十一頁），本件被告所犯連續施用第一、二級毒品罪之部分犯行，係在
    被告尚具現役軍人身分時所為，而屬陸海空軍刑法第七十七條之犯罪，然因全部
    犯罪係發覺於停役後之九十二年七月十一日，揆諸前揭規定，本院仍有審判權，
    自得加以審判，合先敘明。
二、右揭事實，業據被告甲○○於偵查中及本院審理時坦承不諱（見本院九十二年十
    二月十六日審判筆錄第二、三頁）；且其於九十二年七月十一日為警查獲後親採
    尿液送驗結果，呈嗎啡及甲基安非他命陽性反應，此有彰化縣衛生局九十二年七
    月二十一日煙毒尿液檢驗成績書一份可憑，足徵被告之自白確與事實相符，可以
    採信。又被告前因施用毒品案件，經觀察、勒戒後，認有繼續施用毒品之傾向，
    經本院裁定令入戒治處所施以強制戒治一年，嗣經停止戒治，所餘戒治期間付保
    護管束，保護管束期間再因施用毒品案件，由本院撤銷停止戒治，令入戒治處所
    施以強制戒治，強制戒治期滿，經臺灣彰化地方法院檢察署檢察官於九十一年十
    二月十九日，以九十一年度戒毒偵字第一○四一、一○四二、一○四三、一○四
    四、一○四五號不起訴處分確定，有臺灣高等法院被告全國前案紀錄表、臺灣高
    等法院少年全國前案紀錄表、刑案資料查註紀錄表、不起訴處分書等件附卷可稽
    ，是被告前因施用毒品案件，經檢察官為不起訴處分確定後，五年內再犯本件毒
    品危害防制條例第十條之罪，本件事證明確，被告犯行堪以認定。
三、核被告所為，係犯毒品危害防制條例第十條第一項施用第一級毒品罪、同條例第
    二項施用第二級毒品罪（其中於九十二年四月二十五日前之施用第一、二級毒品
    犯行，於行為當時雖具有現役軍人身分，惟依陸海空軍刑法第七十七條之規定，
    仍應依毒品危害防制條例第十條第一、二項之規定處罰）。其施用海洛因、安非
    他命前後持有海洛因、安非他命之低度行為，分別為其施用之高度行為所吸收，
    均不另論罪。又被告多次施用第一、二級毒品之犯行，均時間緊接，犯罪構成要
    件亦相同，顯皆係基於概括之犯意反覆為之，均為連續犯，應各論以一罪，並分
    別依法加重其刑。至其所犯上開二罪間，犯意各別，罪名不同，應予分論併罰。
    爰審酌被告非法施用毒品，對個人身心戕害甚鉅，且前已因施用毒品案件，經觀
    察、勒戒、強制戒治後，再犯本件施用第一、二級毒品之罪，顯未因前所受之觀
    察勒戒、強制戒治處分而決心改過，矯正其行，及其犯罪之動機、目的、手段及
    犯罪後坦承犯行，態度良好等一切情狀，分別量處如主文所示之刑，並定其應執
    行刑。
四、至被告於九十二年七月十一日十時三十分為警在其租屋處查獲時，除被告外，尚
    有許程秤、鄭世夫二人，當場扣得海洛因二包（毛重分別為二六‧三六公克、五
  六‧九公克）、安非他命二包（毛重分別為六三‧一四公克、○‧九公克）、電
    子秤二台、乾燥劑一大包及分裝袋三包等物，因本件查獲毒品數量龐大，被告於
    本院審理時僅承認其中一小包海洛因為其所有，其餘扣案物均為其朋友之友人廖
    家明所有（見本院九十二年十二月十六日審判筆錄第四頁），且臺灣彰化地方法
    院檢察署亦另案偵查被告、許程秤、鄭世夫三人涉嫌販賣毒品犯行，爰不在本件
    被告違犯施用毒品案件宣告沒收，併此說明。
據上論斷，應依刑事訴訟法第二百七十三條之一第一項、第二百九十九條第一項前段
，毒品危害防制條例第十條第一項、第二項，刑法第十一條前段、第五十六條、第五
十一條第五款，判決如主文。
本案經檢察官廖曉萍到庭執行職務。
中      華      民      國    九十二    年     十二     月     三十     日
                                    臺灣彰化地方法院刑事第二庭
                                      法      官  許  雅  婷
右正本證明與原本無異。
如不服本判決，應於判決送達後十日內向本院提出上訴狀( 須附繕本 )。
                                      法院書記官  謝  秋  德
中      華      民      國    九十二    年     十二     月    三十一    日
附錄本案論罪科刑法條全文
毒品危害防制條例第十條
施用第一級毒品者，處六月以上五年以下有期徒刑。
施用第二級毒品者，處三年以下有期徒刑。


司法院資訊處製作；財團法人民間司法改革基金會備份。
